<!DOCTYPE html PUBLIC "-//W3C//DTD XHTML 1.0 Transitional//EN" "http://www.w3.org/TR/xhtml1/DTD/xhtml1-transitional.dtd">
<html xmlns="http://www.w3.org/1999/xhtml">
<head>
	<meta http-equiv="Content-Type" content="text/html; charset=iso-8859-1" />
	<title>Ymmärrä suomea</title>
	<style type="text/css" media="all">@import "css/styles.css";</style>
	<script type="text/javascript" src="swfobject.js"></script>
</head>
<body class="font-medium">
	<div id="main-wrapper">
		<div id="topbar"></div>
		<div id="main-menu">
			<table cellspacing="0" cellpadding="0" border="0" class="add-links"><tr>
				<td class="item"><img class="raquo" src="i/raquo.gif" alt="" height="7" width="4" /><a href="/ymmarra/index.php?moduli=sanakirja">Sanakirja</a></td>
				<td class="item"><img class="raquo" src="i/raquo.gif" alt="" height="7" width="4" /><a href="/ymmarra/index.php?moduli=verbit">Verbiluettelo</a></td>
				<td class="item"><img class="raquo" src="i/raquo.gif" alt="" height="7" width="4" /><a href="/ymmarra/index.php?moduli=kielioppi">Kielioppi</a></td>
			</tr></table>
			<table cellspacing="0" cellpadding="0" border="0"><tr>
				<td class="item"><img class="raquo" src="i/raquo.gif" alt="" height="7" width="4" /><a href="/ymmarra/index.php">Etusivu</a></td>
				<td class="item"><img class="raquo" src="i/raquo.gif" alt="" height="7" width="4" /><a href="/ymmarra/index.php?moduli=tekstit">Lukutekstit</a></td>
			</tr></table>
		</div>
		<div id="content">
			<table cellspacing="0" cellpadding="0" border="0" id="content-wrapper"><tr>
				<td>
					<div id="left-menu">
												<div class="header-verb"><span>Verbit</span></div>
						<div class="menu">
								<div class="init"><a href="/ymmarra/index.php?moduli=verbit&kirjain=a">A</a></div>
								<div class="init"><a href="/ymmarra/index.php?moduli=verbit&kirjain=e">E</a></div>
								<div class="init"><a href="/ymmarra/index.php?moduli=verbit&kirjain=h">H</a></div>
								<div class="init"><a href="/ymmarra/index.php?moduli=verbit&kirjain=i">I</a></div>
								<div class="init"><a href="/ymmarra/index.php?moduli=verbit&kirjain=j">J</a></div>
								<div class="init"><a href="/ymmarra/index.php?moduli=verbit&kirjain=k">K</a></div>
								<div class="init"><a href="/ymmarra/index.php?moduli=verbit&kirjain=l">L</a></div>
								<div class="init"><a href="/ymmarra/index.php?moduli=verbit&kirjain=m">M</a></div>
								<div class="init"><a href="/ymmarra/index.php?moduli=verbit&kirjain=n">N</a></div>
								<div class="init"><a href="/ymmarra/index.php?moduli=verbit&kirjain=o">O</a></div>
								<div class="init"><a href="/ymmarra/index.php?moduli=verbit&kirjain=p">P</a></div>
								<div class="init"><a href="/ymmarra/index.php?moduli=verbit&kirjain=r">R</a></div>
								<div class="init"><a href="/ymmarra/index.php?moduli=verbit&kirjain=s">S</a></div>
								<div class="init"><a href="/ymmarra/index.php?moduli=verbit&kirjain=t">T</a></div>
								<div class="init"><a href="/ymmarra/index.php?moduli=verbit&kirjain=u">U</a></div>
								<div class="init"><a href="/ymmarra/index.php?moduli=verbit&kirjain=v">V</a></div>
								<div class="init"><a href="/ymmarra/index.php?moduli=verbit&kirjain=y">Y</a></div>
								<div class="init"><a href="/ymmarra/index.php?moduli=verbit&kirjain=Ä">Ä</a></div>
						</div>					</div>
				</td>
				<td>
					<div id="main-content">
						<div id="path">
							<a href=".">Etusivu</a> &gt; <a href="/ymmarra/index.php?moduli=verbit&kirjain=T">T</a>						</div>
													<h1>TUHOTA</h1>
						<table cellspacing="0" cellpadding="0" border="0">
							<tr>
								<td colspan="2" style="padding-bottom:10px;"><strong>Aktiivin indikatiivi</strong></td>
							</tr>
							<tr>
								<td><pre>PREESENS                   
minä      tuhoan           
sinä      tuhoat           
hän       tuhoaa            
me        tuhoamme         
te        tuhoatte         
he        tuhoavat         

PASSIIVI
          tuhotaan         

IMPERFEKTI                 
         tuhosin           
         tuhosit           
         tuhosi            
         tuhosimme         
         tuhositte         
         tuhosivat         

PASSIIVI
         tuhottiin         

PERFEKTI
olen     tuhonnut          
olet     tuhonnut          
on       tuhonnut          
olemme   tuhonneet         
olette   tuhonneet         
ovat     tuhonneet         

PASSIIVI
on       tuhottu           

PLUSKVAMPERFEKTI
olin     tuhonnut          
olit     tuhonnut          
oli      tuhonnut          
olimme   tuhonneet         
olitte   tuhonneet         
olivat   tuhonneet         

PASSIIVI
oli      tuhottu           
</pre></td>
								<td>&nbsp;&nbsp;&nbsp;</td>
								<td><pre>   KIELTOMUOTO
   en        tuhoa
   et        tuhoa
   ei        tuhoa
   emme      tuhoa
   ette      tuhoa
   eivät     tuhoa


   ei        tuhota 

   
    en        tuhonnut
    et        tuhonnut
    ei        tuhonnut
    emme      tuhonneet
    ette      tuhonneet
    eivät     tuhonneet


    ei        tuhottu 


   en      ole tuhonnut
   et      ole tuhonnut
   ei      ole tuhonnut
   emme    ole tuhonneet
   ette    ole tuhonneet
   eivät   ole tuhonneet


   ei      ole tuhottu 


   en    ollut  tuhonnut
   et    ollut  tuhonnut
   ei    ollut  tuhonnut
   emme  olleet tuhonneet
   ette  olleet tuhonneet
   eivät olleet tuhonneet


   ei    ollut  tuhottu
</pre></td>
							</tr>
						</table>
						<table cellspacing="0" cellpadding="0" border="0">
							<tr>
								<td colspan="2" style="padding-bottom:10px;"><strong>Aktiivin konditionaali</strong></td>
							</tr>
							<tr>
								<td><pre>PREESENS 
minä     tuhoaisin         
sinä     tuhoaisit         
hän      tuhoaisi          
me       tuhoaisimme       
te       tuhoaisite        
he       tuhoaisivat       

PASSIIVI
         tuhottaisiin      

PERFEKTI
olisin   tuhonnut          
olisit   tuhonnut          
olisi    tuhonnut          
olisimme tuhonneet         
olisitte tuhonneet         
olisivat tuhonneet         

PASSIIVI
olisi    tuhottu           
</pre></td>
								<td>&nbsp;&nbsp;&nbsp;</td>
								<td><pre> 
   en          tuhoaisi
   et          tuhoaisi
   ei          tuhoaisi
   emme        tuhoaisi
   ette        tuhoaisi
   eivät       tuhoaisi


  ei          tuhottaisi 


   en olisi    tuhonnut
   et olisi    tuhonnut
   ei olisi    tuhonnut
   emme olisi  tuhonneet
   ette olisi  tuhonneet
   eivät olisi tuhonneet


   ei olisi    tuhottu
</pre></td>
							</tr>
						</table>
						<table cellspacing="0" cellpadding="0" border="0">
							<tr>
								<td colspan="2" style="padding-bottom:10px;"><strong>Aktiivin potentiaali</strong></td>
							</tr>
							<tr>
								<td><pre>PREESENS
minä     tuhonnen          
sinä     tuhonnet          
hän      tuhonnee          
me       tuhonnemme        
te       tuhonnette        
he       tuhonnevat        

PASSIIVI
         tuhottaneen       

PERFEKTI
lienen   tuhonnut          
lienet   tuhonnut          
lienee   tuhonnut          
lienemme tuhonneet         
lienette tuhonneet         
lienevät tuhonneet         

PASSIIVI
lienee   tuhottu           
</pre></td>
								<td>&nbsp;&nbsp;&nbsp;</td>
								<td><pre> 
   en          tuhonne
   et          tuhonne
   ei          tuhonne
   emme        tuhonne
   ette        tuhonne
   eivät       tuhonne


   ei          tuhottane 


   en    liene tuhonnut
   et    liene tuhonnut
   ei    liene tuhonnut
   emme  liene tuhonneet
   ette  liene tuhonneet
   eivät liene tuhonneet


   ei    liene tuhottu
</pre></td>
							</tr>
						</table>
						<table cellspacing="0" cellpadding="0" border="0">
							<tr>
								<td colspan="2" style="padding-bottom:10px;"><strong>Aktiivin imperatiivi</strong></td>
							</tr>
							<tr>
								<td><pre>PREESENS

(sinä)   tuhoa             
(hän)    tuhotkoon         
(me)     tuhotkaamme       
(te)     tuhotkaa          
(he)     tuhotkoot         

PASSIIVI
         tuhottakoon       

PERFEKTI

ole      tuhonnut          
olkoon   tuhonnut          
olkaamme tuhonneet         
olkaa    tuhonneet         
olkoot   tuhonneet         

PASSIIVI

olkoon   tuhottu           
</pre></td>
								<td>&nbsp;&nbsp;&nbsp;</td>
								<td><pre> 

   älä         tuhoa 
   älköön      tuhotko
   älkäämme    tuhotko
   älkää       tuhotko
   älkööt      tuhotko


   älköön      tuhottako 



   älä ole       tuhonnut
   älköön olko   tuhonnut
   älkäämme olko tuhonneet
   älkää olko    tuhonneet
   älkööt olko   tuhonneet



   älköön olko   tuhottu
</pre></td>
							</tr>
						</table>
						<table cellspacing="0" cellpadding="0" border="0">
							<tr>
								<td colspan="2" style="padding-bottom:10px;"><strong>Verbin nominaalimuodot</strong></td>
							</tr>
							<tr>
								<td><pre>I INFINITIIVI              

Lyhyempi muoto:            
         tuhota            

Pitempi muoto:             
         tuhotakseni       
         tuhotaksesi
         tuhotakseen
         tuhotaksemme
         tuhotaksenne
         tuhotakseen

III  INFINITIIVI           

inessiivi    tuhoamassa    
elatiivi     tuhoamasta    
illatiivi    tuhoamaan     
adessiivi    tuhoamalla
abessiivi    tuhoamatta    
instruktiivi tuhoaman      
                           
Passiivi
instruktiivi tuhottaman    
                           
                           
</pre></td>
								<td>&nbsp;&nbsp;&nbsp;</td>
								<td><pre> II INFINITIIVI

 inessiivi    tuhotessa 
 instruktiivi tuhoten

 Passiivi
 inessiivi    tuhottaessa 






 IV INFINITIIVI

 nominatiivi  tuhoaminen
 partitiivi   tuhoamista
  

   I PARTISIIPPI
 aktiivi      tuhoaeva
 passiivi     tuhottava 

 II PARTISIIPPI
 aktiivi      tuhonnut
 passiivi     tuhottu
</pre></td>
							</tr>
						</table>

					</div>
				</td>
			</tr></table>		</div>
		<div id="footer"><a href="http://www.oph.fi/"><img src="i/oph_logo_ymmarrasuomea.gif" width="157" height="35" alt="OPH" /></a></div>
	</div>
</body>
</html>
